臺灣士林地方法院刑事判決
111年度金訴字第61號
公  訴  人  臺灣士林地方檢察署檢察官
被      告  蔡振翔



上列被告因違反洗錢防制法等案件，經檢察官提起公訴（110年
度偵字第14753、15421、16806、17945、18131、18462、18763
、19510、20117號、110年度偵緝字第1379、1380、1381號)及移
送併辦（110年度偵字第13623、20442、21640、22526號、111年
度偵字第529、1241、8065號），被告於本院準備程序時就被訴
事實為有罪之陳述，經本院合議庭裁定由受命法官獨任改依簡式
審判程序審理，並判決如下：
    主  文
天○○幫助犯洗錢防制法第十四條第一項之洗錢罪，處有期徒刑伍
月，併科罰金新臺幣拾貳萬元，罰金如易服勞役，以新臺幣壹仟
元折算壹日。
    事  實
一、天○○依一般社會生活經驗，雖知悉金融機構帳戶為個人信用
    、財產之重要表徵，具有一身專屬性質，申設金融機構帳戶
    亦無特殊條件限制，任何人得同時在不同金融機構申設多數
    帳戶供己使用，並可預見將金融帳戶存摺、提款卡及密碼提
    供他人使用，可能遭詐欺取財集團或恐嚇取財集團利用作為
    收受、提領財產犯罪贓款之犯罪工具，並持以掩飾、隱匿詐
    欺或恐嚇取財犯罪所得之來源，產生遮斷資金流動軌跡以逃
    避國家追訴、處罰之效果，竟仍基於縱使他人將其提供之金
    融機構帳戶用以從事恐嚇取財、詐欺取財、洗錢等犯罪行為
    ，亦不違反其本意之幫助他人恐嚇取財、詐欺取財、洗錢之
    不確定故意，於民國110年3月中旬某日，在臺北市北投區國
    泰銀行北投分行外面，將其名下台新國際商業銀行帳號000-
    00000000000000號帳戶(下稱台新銀行帳戶)、國泰世華商業
    銀行帳號000-000000000000號帳戶(下稱國泰世華銀行帳戶)
    之提款卡，交給真實姓名年籍不詳、綽號「阿倫」之恐嚇及
    詐欺取財集團成員，並依對方指示修改提款密碼。嗣「阿倫
    」所屬之恐嚇及詐欺取財集團成員於取得上開帳戶提款卡及
    密碼後，即為下列行為：
　㈠共同意圖為自己不法之所有，基於恐嚇取財之犯意聯絡，於1
    10年3月18日至110年3月22日間，先由於LEMO聊天軟體上暱
    稱「陳琳」之女成員，與戊○○視訊裸聊，並將其過程側錄後
    ，再以通訊軟體LINE上暱稱「蔣正欣」之女成員，向戊○○恫
    嚇稱：若不匯款新臺幣(下同)4萬元至上開天○○台新銀行帳
    戶內，即把戊○○裸聊影像散佈予戊○○親友等語，致戊○○因而
    心生畏懼，報警處理，方未匯款而未遂。
　㈡共同意圖為自己不法之所有，基於三人以上共同詐欺取財及
    隱匿詐欺犯罪所得去向之洗錢犯意聯絡，先由該詐騙集團不
    詳成員，以附表各編號「詐騙方式」欄所示之詐騙手法，向
    附表各編號「被害人」欄所示之人施用詐術，使其等陷於錯
    誤，而於附表各編號「匯款時間」欄所示之匯款時間，將如
    附表各編號「受騙金額」欄所示金額，匯入如附表各編號「
    匯轉入之人頭帳戶」欄所示之天○○名下之台新銀行、國泰世
    華銀行帳戶後，旋遭詐騙集團成員持上開天○○之台新銀行、
    國泰世華銀行提款卡提領一空，以此方式隱匿、掩飾上開詐
    欺取財所得之來源、去向。嗣如附表所示被害人察覺受騙後
    報警處理，經警循線查獲（無證據證明天○○知悉詐欺正犯係
    3 人以上共同犯詐欺取財罪）。
二、案經丁○○、己○○、申○○、地○○、壬○○、丙○○、未○○、子○○、
    Ａ○○、玄○○、寅○○分別訴由桃園市政府警察局桃園分局、臺
    中市政府警察局霧峰分局、基隆市政府警察局第四分局、臺
    南市政府警察局新化分局、臺北市政府警察局北投分局、臺
    北市政府警察局中山分局報告臺灣士林地方檢察署檢察官偵
    查起訴暨移送併案審理。
    理  由
壹、程序部分
　　按除被告所犯為死刑、無期徒刑、最輕本刑為3 年以上有期
    徒刑之罪、或高等法院管轄第一審案件者外，於審判期日前
    之程序進行中，被告先就被訴事實為有罪之陳述時，審判長
    得告知被告簡式審判程序之旨，並聽取當事人、代理人、辯
    護人及輔佐人之意見後，裁定進行簡式審判程序，刑事訴訟
    法第273 條之1 第1 項定有明文。經查，被告所犯非死刑、
    無期徒刑、最輕本刑為3 年以上有期徒刑之罪，或高等法院
    管轄第一審之案件，且於準備程序進行中，被告就被訴事實
    為有罪之陳述，經告知簡式審判程序之旨，並聽取檢察官、
    被告、輔佐人、辯護人之意見後，本院裁定進行簡式審判程
    序，是本件之證據調查，依刑事訴訟法第273 條之2 規定，
    不受同法第159 條第1 項、第161 條之2 、第161 條之3 、
    第163 條之1 及第164 條至第170 條規定之限制，合先敘明
    。
貳、實體部分
一、認定犯罪事實所憑之證據及理由
　  前揭犯罪事實業據被告於本院準備程序及審理時坦承不諱( 
    本院卷40、41、44、67至70頁) ，並有證人即被害人戊○○警
    詢指訴（偵10432卷第6至7頁)、戊○○與恐嚇取財集團成員之
    交友軟體對話紀錄擷圖（偵10432 卷第17至21頁）及如附表
    各編號「證據及卷頁所在」欄所示之證據附卷可稽，足認被
    告之任意性自白核與事實相符，足堪採信。本件事證明確，
    被告犯行堪以認定，應予依法論科。　　　　
二、論罪之說明　　
  ㈠按刑法上之幫助犯，係對於犯罪與正犯有共同之認識，而以
    幫助之意思，對於正犯資以助力，未參與實施犯罪構成要件
    之行為者而言（最高法院88年度台上字第1270號判決意旨參
    照）。刑法關於正犯、幫助犯之區別，係以其主觀之犯意及
    客觀之犯行為標準，凡以自己犯罪之意思而參與犯罪，無論
    其所參與者是否犯罪構成要件之行為，皆為正犯，其以幫助
    他人犯罪之意思而參與犯罪，其所參與者，苟係犯罪構成要
    件之行為，亦為正犯。如以幫助他人犯罪之意思而參與犯罪
    ，其所參與者又為犯罪構成要件以外之行為，則為從犯( 最
    高法院95年度台上字第3886號判決意旨參照) 。又按行為人
    提供金融帳戶提款卡及密碼予不認識之人，非屬洗錢防制法
    第2 條所稱之洗錢行為，不成立同法第14條第1 項一般洗錢
    罪之正犯；如行為人主觀上認識該帳戶可能作為收受及提領
    特定犯罪所得使用，他人提領後即產生遮斷資金流動軌跡以
    逃避國家追訴、處罰之效果，仍基於幫助之犯意而提供，應
    論以幫助犯同法第14條第1 項之一般洗錢罪（最高法院刑事
    大法庭108 年度台上大字第3101號裁定意旨參照）。查本案
    被告知悉交付帳戶存摺、提款卡供他人使用，並告知提款卡
    之密碼，將使該他人得以持該帳戶收受、提領犯罪所得款項
    ，主觀上已認識其提供帳戶之存摺、提款卡及密碼等資料，
    將可能被用於收受及提領恐嚇取財、詐欺取財犯罪在內之犯
    罪所得，並得藉此遮斷資金流動軌跡而逃避國家追訴、處罰
    ，竟仍將其台新銀行、國泰世華銀行帳戶之提款卡及密碼等
    資料，交給恐嚇取財、詐欺取財集團成員使用，由該恐嚇及
    詐欺取財集團成員向戊○○恐嚇取財及向如附表所示被害人施
    詐而遂行詐欺取財、洗錢之犯行，被告所為自有幫助他人實
    現恐嚇取財、詐欺取財、洗錢犯罪之不確定故意，然尚無證
    據足以證明被告係以自己實施恐嚇取財、詐欺取財、洗錢之
    犯罪意思，或與他人有為恐嚇取財、詐欺取財、洗錢犯罪之
    犯意聯絡，或有直接參與恐嚇取財、詐欺取財及洗錢犯罪構
    成要件行為分擔等情事，揆諸前揭判決意旨說明，被告應屬
    幫助犯無訛。　　
  ㈡核被告所為，係犯刑法第30條第1 項、第346 條第3項、第1 
    項之幫助恐嚇取財未遂罪、刑法第30條第1 項、洗錢防制法
    第14條第2項、第1項之幫助一般洗錢未遂罪、刑法第30條第
    1 項、第339 條第1 項之幫助詐欺取財罪及刑法第30條第1 
    項、洗錢防制法第14條第1項之幫助一般洗錢罪。臺灣士林
    地方檢察署檢察官移送併辦之犯罪事實（110年度偵字第136
    23、20442、21640、22526號、111年度偵字第529、1241、8
    065號），與前開起訴並經論罪科刑部分有想像競合之裁判
    上一罪關係，為法律上同一案件，均為起訴效力所及，本院
    依法自得併予審理，附此敘明。
  ㈢被告以單一提供台新銀行、國泰世華銀行帳戶之提款卡及密
    碼之行為，幫助恐嚇取財、詐欺取財集團成員對戊○○犯恐嚇
    取財未遂、一般洗錢未遂犯行及分別對如附表所示被害人犯
    詐欺取財及洗錢犯行，係以一幫助行為同時幫助他人犯上開
    數罪名，為想像競合犯，應從一重以幫助一般洗錢罪處斷。
  ㈣洗錢防制法第16條第2 項規定：「犯前2 條之罪（即洗錢防
    制法第14條之一般洗錢罪、同條例第15條之特殊洗錢罪），
    在偵查或審判中自白者，減輕其刑。」本件被告於本院審理
    時，就幫助洗錢罪部分自白不諱( 本院卷第40、44、70頁) 
    ，應依洗錢防制法第16條第2 項規定，減輕其刑。
  ㈤被告基於幫助之犯意為本案犯行，為幫助犯，爰依刑法第30
    條第2 項之規定，按正犯之刑減輕之，並依法遞減之。
三、爰以行為人責任為基礎，審酌被告提供金融帳戶予恐嚇取財
    及詐欺取財集團成員使用而幫助為恐嚇取財、詐欺取財及洗
    錢犯行，致有戊○○及如附表所示多位被害人遭恐嚇或詐騙而
    受有財產損害外，並使其他正犯得以隱身在後，增加檢警查
    緝及被害人求償之困難，造成社會經濟秩序及他人財產安全
    之危害，所為應予非難；惟考量被告於本院準備程序及審理
    時坦認犯行，並非毫無悔意，惟未與附表所示被害人和解，
    賠償其等損失或取得諒解，犯後態度尚可；兼衡被告之犯罪
    動機及目的係因當時失業沒有收入，急需錢用以維持生活，
    及其犯罪之手段、被害人遭恐嚇及詐欺取財之金額，暨被告
    自陳國中畢業之智識程度、曾在工地做輕鋼架因而受傷、入
    監前做粗工或打零工、月收入約3萬元、離婚、育有兩名子
    女皆未成年、入監前一人在外獨居等家庭、經濟、生活狀況
    等一切情狀，量處如主文所示之刑，並就併科罰金部分諭知
    易服勞役之折算標準，以啟自新。　　
四、按犯罪所得，屬於犯罪行為人者，沒收之；於全部或一部不
    能沒收或不宜執行沒收時，追徵其價額，刑法第38條之1 第
    1 項前段、第3 項分別定有明文。又按沒收係以犯罪為原因
    而對於物之所有人剝奪其所有權，將其強制收歸國有之處分
    ；犯罪所得之沒收、追繳或追徵，在於剝奪犯罪行為人之實
    際犯罪所得（原物或其替代價值利益），使其不能坐享犯罪
    之成果，重在犯罪者所受利得之剝奪，兼具刑罰與保安處分
    之性質，故無利得者自不生剝奪財產權之問題。經查，被告
    於本院供稱：本來「阿倫」跟我說要給我5萬元作為我提供
    帳戶的報酬，但是後來阿倫並沒有把5 萬元拿給我，所以我
    都沒有拿到錢等語(本院卷第40、70、71頁)，是本案被告提
    供台新銀行及國泰世華銀行帳戶提款卡及與密碼給恐嚇取財
    及詐欺取財集團使用，雖有約好報酬5萬元，惟卷內並無證
    據證明被告有實際獲取該5萬元之犯罪所得，依「罪證有疑
    、利歸被告」之原則，應認被告並無犯罪所得，自無犯罪所
    得應予宣告沒收之問題。另按犯洗錢防制法第14條之罪，其
    所移轉、變更、掩飾、隱匿、收受、取得、持有、使用之財
    物或財產上利益，沒收之，同法第18條第1 項前段固定有明
    文，而其立法理由係為沒收洗錢行為標的之財物或財產上利
    益，惟該條文並未規定「不論屬於犯罪行為人與否」均沒收
    之，自仍以屬於犯罪行為人者為限，始應予以沒收。本案被
    告係提供台新銀行、國泰世華銀行帳戶提款卡及密碼戶給他
    人使用而為幫助洗錢犯行，因無證據證明如附表所示被害人
    匯入被告台新銀行、國泰世華銀行帳戶之詐騙款項，係由被
    告親自收取或提領，亦無證據證明被告就被害人匯入該帳戶
    並遭提領之款項，具有事實上之管領處分權限，不能依洗錢
    防制法第18條第1 項前段沒收該等財物，均併予敘明。
據上論斷，應依刑事訴訟法第273 條之1 第1 項、第284 條之1
、第299 條第1 項前段，判決如主文。
本案經檢察官宙○○提起公訴及移送併辦，檢察官郭季青到庭執行
職務　
中　　華　　民　　國　　111 　年　　5　　月　　27　　日
                  刑事第四庭　法  官  楊秀枝
以上正本證明與原本無異。
如不服本判決應於收受送達後 20 日內向本院提出上訴書狀，並
應敘述具體理由。其未敘述上訴理由者，應於上訴期間屆滿後20
 日內向本院補提理由書 (均須按他造當事人之人數附繕本 )「
切勿逕送上級法院」。
                              書記官  吳尚文
中　　華　　民　　國　　111 　年　　5 　　月　　30　　日
附表：
編號 被害人 詐騙方式 匯款時間 受騙金額 (新臺幣) 匯轉入之人頭帳戶 證據及卷頁所在 1 丁○○ 以交友軟體向丁○○佯稱可操作網路博奕平台可獲利云云要求匯款。 110年3月24日12時17分許 5萬元 天○○ 台新銀行帳號000-00000000000000號帳戶 總計5萬元 ⒈丁○○110.5.11警詢筆錄（偵16806卷第11至13頁） ⒉丁○○提供之網路銀行APP交易明細擷圖、郵政跨行匯款申請書各1份（偵16806卷第17至23頁） ⒊台新國際商業銀行110年4月27日台新作文字第11010314號函檢附帳號00000000000000之開戶資料及自110年2月22日起至110年4月13日止之交易明細各1份（偵18763卷第21至36頁） 2 己○○ 假冒己○○之女，要求匯款購屋款項。 110年3月17日12時24分 152萬元  天○○ 國泰世華銀行000-000000000000號帳戶 總計292萬元 ⒈己○○110.3.24警詢筆錄（偵11798卷第5至6頁反） ⒉己○○提供之彰化銀行匯款回條聯1份，合作金庫商業銀行匯款申請書2份（偵17945卷第16至17頁） ⒊國泰世華商業銀行存匯作業管理部110年7月19日國世存匯作業字第1100105701號函檢附被告天○○帳號000000000000號帳戶個人資料及存戶往來資料各1份（偵17945卷第37至43頁）    110年3月18日13時15分 45萬元      110年3月18日13時28分 95萬元   3 申○○ 透過交友軟體與申○○聯繫，佯稱可操作網路投資平台可獲利云云要求匯款。 110年3月19日17時42分 5萬元  天○○ 國泰世華銀行000-000000000000號帳戶 總計25萬元 ⒈申○○110.4.24警詢筆錄（偵17945卷第3至5頁） ⒉申○○提供之網路銀行APP匯款紀錄擷圖1份（偵17945卷第45至49頁） ⒊申○○提供之與詐騙集團成員對話紀錄擷圖1份（偵17945卷第53至91頁） ⒋國泰世華商業銀行存匯作業管理部110年7月19日國世存匯作業字第1100105701號函檢附被告天○○帳號000000000000號帳戶個人資料及存戶往來資料各1份（偵17945卷第37至43頁）    110年3月19日17時43分 5萬元       110年3月20日8時50分 5萬元       110年3月20日8時53分 4萬元       110年3月21日12時37分 6萬元   4 地○○ 透過通訊軟體IG、LINE與地○○聯繫，訛稱可操作虛擬貨幣平台獲利云云要求匯款。 110年3月23日18時48分許 2萬元 天○○ 台新銀行帳號000-00000000000000號帳戶 總計2萬元 ⒈地○○110.4.8警詢筆錄（偵14753卷第17至22頁） ⒉地○○提供之與詐騙集團對話內容擷圖、中國信託銀行匯款明細各1份（偵14753卷第95、103至107頁） ⒊台新國際商業銀行110年4月27日台新作文字第11010314號函檢附帳號00000000000000之開戶資料及自110年2月22日起至110年4月13日止之交易明細各1份（偵18763卷第21至36頁） 5    壬○○  透過機交友軟體與壬○○聯繫，訛稱可操作網路投資平台可獲利云云要求匯款。 110年3月22日11時26分許  28萬7702元  天○○ 台新銀行帳號000-00000000000000號帳戶 總計28萬7702元 ⒈壬○○110.4.1警詢筆錄（偵18131卷第35至37頁） ⒉壬○○之台北富邦帳號00000000000000號帳戶存摺封面及交易明細影本及網路銀行APP匯款明細各1份（偵18131卷第43至49頁） ⒊壬○○提供之與詐騙集團成員對話紀錄擷圖1份（偵18131卷第53至63頁） ⒋台新國際商業銀行110年4月27日台新作文字第11010314號函檢附帳號00000000000000之開戶資料及自110年2月22日起至110年4月13日止之交易明細各1份（偵18763卷第21至36頁）        6 丙○○ 透過交友軟體IG、LINE與丙○○聯繫，訛稱可操作網路投資平台可獲利云云要求匯款。 110年3月24日12時32分許 1萬元 天○○ 台新銀行帳號000-00000000000000號帳戶 總計1萬元 ⒈丙○○110.6.28警詢筆錄（偵15421卷第15至21頁） ⒉丙○○提供之第一銀行、花旗銀行、台新銀行存摺封面影本及網路銀行APP交易明細擷圖各1份（偵15421卷第47至51頁） ⒊丙○○與詐騙集團成員之對話紀錄擷圖1份（偵15421卷第39至45頁） ⒋台新國際商業銀行110年4月27日台新作文字第11010314號函檢附帳號00000000000000之開戶資料及自110年2月22日起至110年4月13日止之交易明細各1份（偵18763卷第21至36頁） 7 未○○ 透過通訊軟體IG、LINE與未○○聯繫，訛稱可操作網路投資平台可獲利云云要求匯款。 110年3月23日16時26分許 10萬元 天○○ 台新銀行帳號000-00000000000000號帳戶 總計10萬元 ⒈黃玲雯110.4.27警詢筆錄（偵18462卷第113至117頁） ⒉黃玲雯提供之存摺交易明細照片1份（偵18462卷第157頁） ⒊黃玲雯提供之與詐騙集團成員對話內容擷圖1份（偵18462卷第121至156頁） ⒋台新國際商業銀行110年4月27日台新作文字第11010314號函檢附帳號00000000000000之開戶資料及自110年2月22日起至110年4月13日止之交易明細各1份（偵18763卷第21至36頁） 8 子○○ 透過社交軟體抖音與子○○聯繫，訛稱可操作網路投資平台可獲利云云要求匯款。 110年3月22日13時52分許 10萬元  天○○ 台新銀行帳號000-00000000000000號帳戶 總計16萬元 ⒈子○○110.4.7警詢筆錄（偵18763卷第47至49頁） ⒉子○○之網路銀行APP轉帳明細擷圖1份（偵18763卷第95至97、111、115頁） ⒊子○○提供之詐騙集團成員LINE個人資訊、與詐騙集團成員對話紀錄擷圖、詐騙網頁各1份（偵18763卷第121至149頁） ⒋台新國際商業銀行110年4月27日台新作文字第11010314號函檢附帳號00000000000000之開戶資料及自110年2月22日起至110年4月13日止之交易明細各1份（偵18763卷第21至36頁）    110年3月22日13時52分許 6萬元   9 Ａ○○ 以交友軟體、通訊軟體LINE向Ａ○○佯稱可操作網路投資平台可獲利云云要求匯款。 110年3月22日18時51分許 5萬元 天○○ 台新銀行帳號000-00000000000000號帳戶 總計5萬元 ⒈Ａ○○110.5.11警詢筆錄（偵18763卷第161至167頁） ⒉Ａ○○提供之網路APP匯款明細擷圖1份（偵18763卷第199頁） ⒊Ａ○○提供之與詐騙集團成員對話紀錄1份（偵18763卷第200至203頁） ⒋台新國際商業銀行110年4月27日台新作文字第11010314號函檢附帳號00000000000000之開戶資料及自110年2月22日起至110年4月13日止之交易明細各1份（偵18763卷第21至36頁） 10 玄○○ 以電話假冒檢警向玄○○訛稱其涉及洗錢案需凍結帳戶。 110年3月23日13時47分 55萬元 天○○ 國泰世華銀行000-000000000000號帳戶 總計55萬元 ⒈玄○○110.3.25警詢筆錄（偵12732卷第5至6頁） ⒉玄○○110.4.6警詢筆錄（偵12732卷第7至8頁） ⒊玄○○提供之臺灣土地銀行匯款申請書1份（偵12732卷第11頁） ⒋玄○○提供之與詐騙集團成員對話紀錄擷圖及對話紀錄文字各1份（偵12732卷第12至15頁） ⒌指認犯罪嫌疑人紀錄表、指認表各1份（指認人：玄○○）（偵12732卷第9至10頁反） ⒍國泰世華商業銀行存匯作業管理部110年7月19日國世存匯作業字第1100105701號函檢附被告天○○帳號000000000000號帳戶個人資料及存戶往來資料各1份（偵17945卷第37至43頁） 11 寅○○ 以交友軟體向寅○○佯稱可操作網路博奕投資平台可獲利云云要求匯款。 110年3月23日13時8分許 5萬元 天○○ 台新銀行帳號000-00000000000000號帳戶 總計5萬元 ⒈寅○○110.4.4警詢筆錄（偵20117卷第37至38頁） ⒉寅○○提供之網路銀行APP匯款明細擷圖1份（偵20117卷第53頁） ⒊寅○○提供之與詐騙集團成員對話紀錄擷圖1份（偵20117卷第54至62頁） ⒋台新國際商業銀行110年4月27日台新作文字第11010314號函檢附帳號00000000000000之開戶資料及自110年2月22日起至110年4月13日止之交易明細各1份（偵18763卷第21至36頁） 12 卯○○ 以交友軟體向卯○○稱可操作網路投資平台獲利云云要求匯款。 110年3月22日15時10分許 3萬元 天○○ 台新銀行帳號000-00000000000000號帳戶 總計3萬元 ⒈卯○○110.3.26警詢筆錄（偵19510卷第17至18頁） ⒉台新國際商業銀行110年4月27日台新作文字第11010314號函檢附帳號00000000000000之開戶資料及自110年2月22日起至110年4月13日止之交易明細各1份（偵18763卷第21至36頁） 13 併案偵20442卷 乙○○  以交友軟體向乙○○稱可操作網路投資平台獲利云云要求匯款。 110年3月22日13時41分許  23萬3233元 天○○ 台新銀行帳號000-00000000000000號帳戶 總計28萬3233元 ⒈乙○○110.4.1警詢筆錄（偵20442卷第5至6頁） ⒉乙○○提供之網路銀行APP匯款明細擷圖、存摺明細影本、郵政跨行匯款申請書各1份（偵20442卷第19至22、26頁） ⒊乙○○提供之與詐騙集團成員對話紀錄擷圖1份（偵20442卷第28至32、34頁） ⒋台新國際商業銀行110年4月27日台新作文字第11010314號函檢附帳號00000000000000之開戶資料及自110年2月22日起至110年4月13日止之交易明細各1份（偵18763卷第21至36頁）    110年3月23日13時16分許 5萬元   14 併案偵13623卷 癸○○  以交友軟體向癸○○稱可操作網路投資平台獲利云云要求匯款。 110年3月23日13時8分許 38萬3671元 天○○ 台新銀行帳號000-00000000000000號帳戶 總計38萬3671元 ⒈癸○○110.4.22警詢筆錄（偵13623卷第4至6頁） ⒉癸○○提供之中國信託銀行匯款申請書1份（偵13623卷第14頁反） ⒊癸○○提供之與詐騙集團對話紀錄擷圖1份（偵13623卷第18反至19頁） ⒋癸○○提供之國泰世華銀行、中國信託銀行存摺封面影本1份（偵13623卷第15頁正反） ⒌台新國際商業銀行110年4月27日台新作文字第11010314號函檢附帳號00000000000000之開戶資料及自110年2月22日起至110年4月13日止之交易明細各1份（偵18763卷第21至36頁） 15 併案偵529卷 酉○○ 以交友軟體向酉○○稱可操作網路投資平台獲利云云要求匯款。 110年3月22日11時42分許 5萬元 天○○ 台新銀行帳號000-00000000000000號帳戶 總計20萬元 ⒈酉○○110.3.26警詢筆錄（偵529卷第11至14頁） ⒉酉○○110.3.29警詢筆錄（偵529卷第15至20頁） ⒊酉○○提供之台中銀行網路銀行APP匯款明細擷圖1份（偵529卷第69頁） ⒋台新國際商業銀行110年4月27日台新作文字第11010314號函檢附帳號00000000000000之開戶資料及自110年2月22日起至110年4月13日止之交易明細各1份（偵18763卷第21至36頁）    110年3月22日11時43分許 5萬元      110年3月22日13時41分許 10萬元   16 併案偵1241卷 辛○○ 以社交軟體向辛○○稱可操作網路投資平台獲利云云要求匯款。 110年3月23日12時16分許  5萬元  天○○ 台新銀行帳號000-00000000000000號帳戶 總計10萬元 ⒈辛○○110.4.21警詢筆錄（偵1241卷第21至24頁） ⒉辛○○110.6.15警詢筆錄（偵1241卷第25至27頁） ⒊辛○○提供之網路銀行APP匯款明細擷圖1份（偵1241卷第51至52頁） ⒋台新國際商業銀行110年4月27日台新作文字第11010314號函檢附帳號00000000000000之開戶資料及自110年2月22日起至110年4月13日止之交易明細各1份（偵18763卷第21至36頁）    110年3月23日12時21分許 5萬元   17 併案偵22526卷 午○○ 以交友軟體向午○○稱可操作網路投資平台獲利云云要求匯款。 110年3月24日11時5分許 1萬6000元 天○○ 台新銀行帳號000-00000000000000號帳戶 總計1萬6000元 ⒈午○○110.4.2警詢筆錄（偵22526卷第219至221頁） ⒉午○○提供之與詐騙集團對話紀錄擷圖1份（偵22526卷第337至338頁） ⒊台新國際商業銀行110年4月27日台新作文字第11010314號函檢附帳號00000000000000之開戶資料及自110年2月22日起至110年4月13日止之交易明細各1份（偵18763卷第21至36頁） 18 併案偵8065卷 辰○○ 以交友軟體及手機投資平台APP佯稱投資等語。 110年3月22日15時44分許 6000元 天○○ 台新銀行帳號000-00000000000000號帳戶 總計6000元 ⒈辰○○110.4.16警詢筆錄（偵8065卷第57至60頁） ⒉辰○○之玉山商業銀行存摺照片1張、交友軟體資訊及訊息擷圖2張、網路銀行交易明細擷圖1張（偵8065卷第63至64頁） ⒊台新國際商業銀行110年4月27日台新作文字第11010314號函檢附帳號00000000000000之開戶資料及自110年2月22日起至110年4月13日止之交易明細各1份（偵18763卷第21至36頁） 19 併案偵8065卷 黃○○ 以博奕網站客服佯稱以比大小方式賺錢等語。 110年3月22日18時6分許 3萬元 天○○ 台新銀行帳號000-00000000000000號帳戶 總計3萬元 ⒈黃○○110.5.29警詢筆錄（偵8065卷第103至104頁） ⒉黃○○提供之客服訊息擷圖5張（偵8065卷第107至111頁） ⒊台新國際商業銀行110年4月27日台新作文字第11010314號函檢附帳號00000000000000之開戶資料及自110年2月22日起至110年4月13日止之交易明細各1份（偵18763卷第21至36頁） 20 併案偵8065卷 丑○○ 以LINE佯稱介紹投資等語。 110年3月22日22時40分許 3萬元 天○○ 台新銀行帳號000-00000000000000號帳戶 總計3萬元 ⒈丑○○110.5.20警詢筆錄（偵8065卷第183至185頁） ⒉丑○○之玉山商業銀行帳戶存戶交易明細整合查詢1份（偵8065卷第231頁） ⒊台新國際商業銀行110年4月27日台新作文字第11010314號函檢附帳號00000000000000之開戶資料及自110年2月22日起至110年4月13日止之交易明細各1份（偵18763卷第21至36頁） 21 併案偵8065卷 宇○○ 以LINE佯稱投資比特幣等語。 110年3月23日12時13分許 3萬元 天○○ 台新銀行帳號000-00000000000000號帳戶 總計3萬元 ⒈宇○○110.4.14警詢筆錄（偵8065卷第153至154頁） ⒉宇○○提供之ATM交易明細紙1紙（偵8065卷第158頁） ⒊台新國際商業銀行110年4月27日台新作文字第11010314號函檢附帳號00000000000000之開戶資料及自110年2月22日起至110年4月13日止之交易明細各1份（偵18763卷第21至36頁） 22 併案偵8065卷 戌○○ 以LINE佯稱介紹投資等語。 110年3月23日13時21分 1萬元 天○○ 台新銀行帳號000-00000000000000號帳戶 總計1萬元 ⒈戌○○110.5.30警詢筆錄（偵8065卷第237至239頁） ⒉戌○○提供之手機網路銀行交易明細擷圖1張（偵8065卷第249頁） ⒊戌○○提供之提供之手機網路交友、投資平台APP擷圖、通訊軟體LINE訊息擷圖各1份（偵8065卷第247、251至337頁） ⒋台新國際商業銀行110年4月27日台新作文字第11010314號函檢附帳號00000000000000之開戶資料及自110年2月22日起至110年4月13日止之交易明細各1份（偵18763卷第21至36頁） 23 併案偵8065卷 甲○○ 以電話及LINE佯稱係親人欲借款。 110年3月23日12時25分許 36萬元 天○○ 國泰世華銀行000-000000000000號帳戶 總計36萬元 ⒈甲○○110.3.24警詢筆錄（偵8065卷第371至373頁） ⒉甲○○提供之兆豐銀行國內匯款申請書、登陸一般通訊電文確認單各1份（偵8065卷第375至377頁） ⒊國泰世華商業銀行存匯作業管理部110年7月19日國世存匯作業字第1100105701號函檢附被告天○○帳號000000000000號帳戶個人資料及存戶往來資料各1份（偵17945卷第37至43頁） 24 併案偵8065卷 巳○○ 以交友軟體、LINE佯稱投資比特幣等語。 110年3月24日10時17分許 1萬元 天○○ 台新銀行帳號000-00000000000000號帳戶 總計1萬元 ⒈巳○○110.3.29警詢筆錄（偵8065卷第389至393頁） ⒉巳○○提供之LINE訊息擷圖10張、投資平台APP訊息擷圖9張（偵8065卷第397、407頁） ⒊台新國際商業銀行110年4月27日台新作文字第11010314號函檢附帳號00000000000000之開戶資料及自110年2月22日起至110年4月13日止之交易明細各1份（偵18763卷第21至36頁） 25 併案偵8065卷 亥○○ 以交友軟體、LINE佯稱投資比特幣等語。 110年3月24日13時32分許 5萬元 （起訴書記載50030元，含手續費30元） 天○○ 台新銀行帳號000-00000000000000號帳戶 總計5萬元 ⒈亥○○110.5.24警詢筆錄（偵8065卷第413至416頁） ⒉亥○○元大商業銀行存摺影本2紙（偵8065卷第417至419頁） ⒊亥○○提供之台北富邦銀行匯款委託書影本1紙（偵8065卷第427頁） ⒋亥○○提供之LINE帳號擷圖及投資平台APP訊息擷圖共6張（偵8065卷第429至433頁） ⒌台新國際商業銀行110年4月27日台新作文字第11010314號函檢附帳號00000000000000之開戶資料及自110年2月22日起至110年4月13日止之交易明細各1份（偵18763卷第21至36頁） 26 併案偵21640卷 庚○○ 以交友軟體、LINE、FACEBOOK、INSTAGRAM佯稱操作購買虛擬貨幣等。 110年3月22日15時49分許 5萬元  天○○ 台新銀行帳號000-00000000000000號帳戶 總計10萬元 ⒈庚○○110.5.10警詢筆錄（偵21640卷第18至21頁） ⒉庚○○提供之網路投資交易平台擷圖、詐騙集團成員資訊、與詐騙集團成員對話紀錄擷圖各1份（偵21640卷第55至61頁） ⒊台新國際商業銀行110年4月27日台新作文字第11010314號函檢附帳號00000000000000之開戶資料及自110年2月22日起至110年4月13日止之交易明細各1份（偵18763卷第21至36頁）    110年3月22日15時50分許 5萬元   
附錄本案論罪科刑法條全文：
洗錢防制法第14條
有第二條各款所列洗錢行為者，處7年以下有期徒刑，併科新臺
幣5百萬元以下罰金。
前項之未遂犯罰之。
前二項情形，不得科以超過其特定犯罪所定最重本刑之刑。

中華民國刑法第346條
意圖為自己或第三人不法之所有，以恐嚇使人將本人或第三人之
物交付者，處6月以上5年以下有期徒刑，得併科3萬元以下罰金
。
以前項方法得財產上不法之利益或使第三人得之者，亦同。
前二項之未遂犯罰之。

中華民國刑法第339條
意圖為自己或第三人不法之所有，以詐術使人將本人或第三人之
物交付者，處5年以下有期徒刑、拘役或科或併科50萬元以下罰
金。
以前項方法得財產上不法之利益或使第三人得之者，亦同。
前二項之未遂犯罰之。